臺灣臺南地方法院刑事判決
109年度訴字第1472號
公  訴  人  臺灣臺南地方檢察署檢察官
被      告  蔡丞偉



上列被告因違反毒品危害防制條例案件，經檢察官提起公訴（10
9年度偵字第20785號），被告於本院準備程序進行中，先就被訴
事實為有罪之陳述，經本院合議庭裁定改由受命法官獨任進行簡
式審判程序，判決如下：
    主  文
蔡丞偉共同持有第二級毒品純質淨重20公克以上，處有期徒刑伍
月，如易科罰金，以新臺幣壹仟元折算壹日。
扣案之甲基安非他命玖小包（含包裝袋玖只，驗前總純質淨重共
計壹零參點零貳公克）均沒收銷燬之。
　　事實及理由
一、本件除應於證據欄增列：「被告蔡丞偉於本院審理時之自白
    」外，其餘之犯罪事實及證據均引用本件起訴書之記載（如
    附件）。
二、核被告所為，係犯毒品危害防制條例第11條第4項之持有二
    級毒品純質淨重20公克以上罪。公訴意旨雖認被告係犯修正
    前毒品危害防制條例第11條第4項之罪，惟該項規定於被告
    行為後並無修正，故公訴意旨尚有誤認，附此敘明。被告與
    其餘共犯就持有本案毒品犯行，有犯意聯絡及行為分擔，為
    共同正犯。本案員警係持本院核發之搜索票欲對王國豐實施
    搜索，在搜索處所前發現被告與王國豐駕車返家，被告於警
    方尚未能發覺其本次犯行之前，即主動坦承其有本件共同持
    有之犯行等情，有被告警詢筆錄、本院搜索票在卷可憑，足
    認在警方雖依經驗主觀認被告不無可能涉嫌犯罪，尚乏確切
    之根據足對被告為合理懷疑之際，被告即自白上開犯行，並
    接受裁判，應認符合自首之要件，爰依刑法第62條前段規定
    減輕其刑。爰審酌被告之出資比例，及其犯後坦承犯行，態
    度尚佳，暨其係高職畢業、目前從事送貨工作、未婚、需照
    顧罹患卵巢癌等疾病之母親之智識程度、生活狀況等一切情
    狀，量處如主文所示之刑，並諭知易科罰金之折算標準。
三、扣案之甲基安非他命9小包（含包裝袋9只，驗前總純質淨重
    共計103.02公克），應依毒品危害防制條例第18條第1項前
    段規定沒收銷燬之。另上開物品之包裝袋，均係供包裹上開
    毒品之用，縱於檢測時將上開毒品取出，勢仍有微量毒品沾
    附其上無法析離，應一併依毒品危害防制條例第18條第1項
    前段規定沒收銷燬之。
據上論斷，應依刑事訴訟法第273條之1第1項、第299條第1項前
段、第310條之2、第454條第2項，判決如主文。
本案經檢察官蔡佩容提起公訴、檢察官黃慶瑋到庭執行職務
中　　華　　民　　國　　110 　年　　1 　　月　　28　　日
　　　　　　　　　刑事第十二庭  法　官　莊政達
以上正本證明與原本無異。
如不服本判決應於收受本判決後20日內向本院提出上訴書狀，並
應敘述具體理由。其未敘述上訴理由者，應於上訴期間屆滿後20
日內向本院補提理由書狀（均須按他造當事人之人數附繕本）「
切勿逕送上級法院」。 
  　　　　　　　　　　　　　　　書記官　歐慧琪
中　　華　　民　　國　　110 　年　　1 　　月　　28　　日
附錄本案論罪科刑法條：
毒品危害防制條例第11條
持有第一級毒品者，處3年以下有期徒刑、拘役或新臺幣30萬元
以下罰金。
持有第二級毒品者，處2年以下有期徒刑、拘役或新臺幣20萬元
以下罰金。
持有第一級毒品純質淨重十公克以上者，處1年以上7年以下有期
徒刑，得併科新臺幣1百萬元以下罰金。
持有第二級毒品純質淨重二十公克以上者，處6月以上5年以下有
期徒刑，得併科新臺幣70萬元以下罰金。
持有第三級毒品純質淨重五公克以上者，處2年以下有期徒刑，
得併科新臺幣20萬元以下罰金。
持有第四級毒品純質淨重五公克以上者，處1年以下有期徒刑，
得併科新臺幣10萬元以下罰金。
持有專供製造或施用第一級、第二級毒品之器具者，處1年以下
有期徒刑、拘役或新臺幣10萬元以下罰金。

【附件】
臺灣臺南地方檢察署檢察官起訴書
                                    109年度偵字第20785號
　　被　　　告　蔡丞偉　男　24歲（民國00年00月00日生）
　　　　　　　　　　　　住○○市○○區○○路0巷0○0號0樓
　　　　　　　　　　　　居高雄市○○區○○路0號
　　　　　　　　　　　　國民身分證統一編號：Z000000000號
上列被告因違反毒品危害防制條例案件，已經偵查終結，認應提
起公訴，茲將犯罪事實及證據並所犯法條分敘如下：
　　　　犯罪事實
一、蔡丞偉明知甲基安非他命係毒品危害防制條例第2條第2項第
    2款所列之第二級毒品，未經許可不得擅自持有，竟基於持
    有第二級毒品甲基安非他命純質淨重20公克以上之犯意，於
    109年2月4日前某日，出資新臺幣（下同）4萬9,000元，與
    王國豐、劉奕光、吳正順3人（另案偵辦中）合資計10萬元
    ，委由王國豐至嘉義某處，向綽號「阿佳」之成年男子購得
    純質淨重20公克以上之第二級毒品甲基安非他命後，即未經
    許可而持有之。嗣於109年2月4日0時40分許，經警持臺灣臺
    南地方法院法官核發之搜索票前往王國豐位於臺南市○區○○
    路0段000巷0號住處搜索時，當場扣得甲基安非他命9包（檢
    驗前總純質淨重計103.02公克，依出資比例換算，蔡丞偉持
    有部分檢驗前總純質淨重為50.4798公克）及吸食器2支等物
    。
二、案經本署檢察官簽分偵辦。
　　　　證據並所犯法條
一、被告蔡丞偉於警詢及偵查中對於上開犯罪事實均坦承不諱，
    並有甲基安非他命9包扣案可資佐證，復有扣押筆錄、扣押
    物品目錄表、蒐證照片在卷可佐，而上開毒品經送鑑定後，
    檢出為甲基安非他命，而檢驗前總純質淨重達103.02公克，
    依出資比例換算，其持有部分檢驗前總純質淨重為50.4798
    公克，此有內政部警政署刑事警察局鑑定書1份附卷可稽，
    被告犯嫌，堪以認定。
二、核被告所為，係犯修正前毒品危害防制條例第11條第4項之
    持有第二級毒品純質淨重20公克以上之罪嫌。
三、依刑事訴訟法第251條第1項提起公訴。
　　此　致
臺灣臺南地方法院
中　　華　　民　　國　　109 　年　　 11　月　　 17　　日
                              檢察官  蔡  佩  容
本件證明與原本無異
中　　華　　民　　國　 109　　年　　11　　月　　25　　日
                              書記官  洪  卉  玲